【裁判字號】    99,訴,1317
【裁判日期】    991014
【裁判案由】    偽證
【裁判全文】
臺灣臺北地方法院刑事判決              99年度訴字第1317號
公  訴  人  臺灣臺北地方法院檢察署檢察官
被      告  丙○○
            乙○○
            甲○○
上列被告等因偽證案件，經檢察官提起公訴（99年度偵字第1231
2 號），嗣於本院準備程序進行中，被告均就被訴事實為有罪之
陳述，經告知簡式審判程序意旨，並聽取當事人之意見後，本院
合議庭裁定由受命法官獨任進行簡式審判程序，判決如下：
    主  文
丙○○證人，於執行審判職務之公署審判時，於案情有重要關係
之事項，供前具結，而為虛偽陳述，累犯，處有期徒刑肆月。
乙○○、甲○○均證人，於執行審判職務之公署審判時，於案情
有重要關係之事項，供前具結，而為虛偽陳述，各處有期徒刑參
月。
    事  實
一、丙○○前於民國87年間，因施用第一、二級毒品案件，經臺
    灣臺中地方法院以88年度訴字第1698號分別判處有期徒刑 1
    年2月、7月，應執行有期徒刑1年8月確定，於94年2 月22日
    縮刑假釋出監，並於同年9月6日假釋付保護管束執行期滿，
    未經撤銷假釋，其未執行之刑，以已執行論。又丙○○、乙○○、甲○○前與鄞玉婷、楊俊宏等人共同運輸第一級毒品
    海洛因，經臺灣臺北地方法院檢察署檢察官以96年度偵字第
    15412、15397及19731 號提起公訴，詎丙○○、乙○○及甲○○均明知楊俊宏有參與運輸第一級毒品海洛因之犯行，丙○○竟於97年1月23日，在本院審理96年重訴字第118號案件
    時，基於偽證之犯意，以證人身分具結後，就楊俊宏有無參
    與運輸第一級毒品於案情有重要關係之事項，為「這件事楊
    俊宏不知情；吳嘉豪在96年4 月19日從菲律賓回台夾帶毒品
    之事沒人通知楊俊宏。楊俊宏只知道我去做生意，其他不知
    道」之虛偽陳述；乙○○、甲○○則於98年5 月20日，在臺
    灣高等法院審理98年度上重更(一)字第5 號時，亦均基於偽證
    之犯意，均以證人身分具結後，就楊俊宏有無參與運輸第一
    級毒品於案情有重要關係事項，分別為「楊俊宏不知道運輸
    毒品事情」及「楊俊宏沒有參與運輸毒品」之虛偽陳述。
二、案經臺灣高等法院檢察署函送臺灣臺北地方法院檢察署檢察
    官偵查起訴。
    理  由
一、訊據被告丙○○、乙○○及甲○○對上開事實均坦承不諱（
    見本院卷99年9 月27日之準備程序筆錄），被告丙○○部分
    ，有本院96年重訴字第118號97年1月23日審判筆錄及其以證
    人身分具結之結文1 紙附卷可稽（見臺灣臺北地方法院檢察
    署99年度他字第5921號卷第17頁、第22頁）；被告乙○○及
    甲○○部分，則有臺灣高等法院98年度上重更(一)字第5 號98
    年5月20日審判筆錄及其以證人身分具結之結文各1紙在卷可
    憑（見臺灣臺北地方法院檢察署99年度偵字第12311號卷第5
    頁及第8頁、99年度偵字第12312號卷第4頁反面至第5頁及第
    8 頁）。又被告乙○○、甲○○分別與楊俊宏及被告丙○○
    等人，共同基於運輸第一級毒品海洛因之犯意聯絡，由楊俊
    宏及被告丙○○等人安排及接應被告乙○○、甲○○至菲律
    賓馬尼拉市運毒等事實，亦據臺灣高等法院以98年度上重更
    (二)字第48號確定判決認定無訛，有該判決書1 份在卷可案（
    見同上他字卷第2 頁至第13頁），足徵被告任意性自白均與
    事實相符，事證明確，被告犯行均堪認定，應依法論科。
二、按刑法上之偽證罪，為形式犯，不以結果之發生為要件，證
    人於供前或供後具結而就案情有重要關係事項，故為虛偽陳
    述，其犯罪即成立，而該罪所謂於案情有重要關係之事項，
    則指該事項之有無，足以影響於裁判之結果者而言，至於其
    虛偽陳述，法院已否採為裁判或檢察官據為處分之基礎，或
    有無採為基礎之可能，皆於偽證罪之成立無影響，最高法院
    71年臺上字第8127號、84年臺上字第3949號判例意旨可資參
    照。而被告等人所述，均攸關楊俊宏是否成立犯罪，當屬於
    案情有重要關係之事項無誤，是核被告所為，係犯刑法第16
    8 條證人於執行審判職務之公署審判時，於案情有重要關係
    之事項，供前具結而為虛偽陳述之偽證罪。查被告丙○○有
    上開刑之宣告及執行紀錄，其於有期徒刑執行完畢後，5 年
    以內故意再犯有期徒刑以上之罪，為累犯，應依刑法第47條
    第1 項規定加重其刑。爰審酌被告等人為脫免楊俊宏之運輸
    第一級毒品海洛因之罪責，而為上開犯行，妨害證據之真實
    ，危害國家司法權之行使，所為實非可取，惟念及犯後均知
    所悔悟，於本院坦認犯行，態度良好，暨被告丙○○國中畢
    業、乙○○高職畢業及甲○○高職肄業之智識程度，及其品
    行、生活狀況、所造成之損害程度等一切情狀，分別量處如
    主文所示之刑。
據上論斷，應依刑事訴訟法第273條之1第1項、第299條第1 項前
段，刑法第168條、第47條第1項，判決如主文。
本案經檢察官黃碧玉到庭執行職務。
中    華    民    國    99    年    10    月    14    日
                        刑事第十四庭  法  官  賴武志
以上正本證明與原本無異。
如不服本判決應於收受送達後10日內向本院提出上訴書狀，並應
敘述具體理由；其未敘述上訴理由者，應於上訴期間屆滿後20日
內向本院補提理由書（均須按他造當事人之人數附繕）「切勿逕
送上級法院」。
                                      書記官  劉麗英
中    華    民    國    99    年    10    月    14    日

司法院資訊處製作；財團法人民間司法改革基金會備份。
